# 请教陈版，没有独立法人地位但独立核算的国外项目部清算时外币报表折算差额的处理

提问人：王思齐 RH1 时间：2019-05-13 11:01:06
请教陈版，没有独立法人地位但独立核算的国外项目部清算时外币报表折算差额进哪个损益科目，感觉进投资收益有点奇怪。

回答人：chenyiwei
首先应当确定该国外项目部是否实质上属于境外经营，其记账本位币不同于本部。在此前提下，该项目部清算时原累计的外币报表折算差额可以考虑计入营业外收支，或者也可以作为对该项目部成本的调整因素。